【裁判字號】    90,易,303
【裁判日期】    900831
【裁判案由】    傷害等
【裁判全文】
臺灣新竹地方法院刑事判決                            九十年度易字第三三號
    公  訴  人  臺灣新竹地方法院檢察署檢察官
    被      告  丙○○
右列被告因傷害等案件，經檢察官提起公訴（九十年度偵字第一三八Ｏ號），本院判
決如左：
    主  文
丙○○以加害生命之事，恐嚇他人致生危害於安全，累犯，處有期徒刑肆月，如易科
罰金，以佰元折算壹日。
其餘被訴部分，公訴不受理。
    事  實
一、丙○○曾於民國八十五年間因過失致死案件，經臺灣高等法院判處有期徒刑七月
    確定，於八十六年六月六日執行完畢。其詎仍不知悔改，復於九十年二月二十三
    日晚間七時四十五分許，在其位於新竹縣竹東鎮○○里○○鄰○○路一三一巷四
    ０號之住處內，因與雙親發生爭執，其父許學萬遂打電話給媳婦甲○○，甲○○
    聞聲後先告知小叔乙○○要其先趕回家，不久，甲○○亦趕抵上址。丙○○見甲○○回來後即與甲○○發生口角並拉扯，丙○○竟意圖傷害人之身體，並基於概
    括之犯意，準備毆打甲○○，適乙○○上前勸阻，丙○○遂以手肘用力朝乙○○
    的喉部揮去，造成乙○○的喉部頓時紅腫、疼痛並說不出話許久（傷害部分經撤
    回告訴，詳如後述）；丙○○見狀後復至家中廚房，取出其母親所有的菜刀一把
    ，以刀刃抵住甲○○之頸部，對其恐嚇稱：「今天我一定要把你的頭砍下來，妳
    的命絕對不會比我長」，使甲○○心生畏懼，致生危害於安全，經鄰居上前搶下
    丙○○手中之上開菜刀後，丙○○復承續上開之傷害犯意，再徒手毆打甲○○之
    臉、前胸及腹部，並拉扯其上衣及項鍊，使甲○○受有右胸紅腫之傷害（傷害部
    分亦經撤回告訴，詳如後述）。嗣經甲○○報警後丙○○始停手。
二、案經乙○○、甲○○二人訴由新竹縣警察局竹東分局報告臺灣新竹地方法院檢察
    署檢察官偵查起訴。
    理  由
壹、有罪部分：
一、訊據被告丙○○對於在右揭時、地持菜刀恐嚇告訴人甲○○之事實，業已於偵查
    中及本院審理時坦承不諱，核與告訴人即被害人甲○○於偵、審理指訴之被害情
    節相符，並經另告訴人乙○○指陳在卷，被告之自白核與事實相符，本件事證已
    臻明確，被告之恐嚇犯行洵堪認定，應予依法論科。
二、核被告丙○○所為，係犯刑法第三百零五條之恐嚇危害安全罪。再查，被告丙○○曾於八十五年間因過失致死案件，經臺灣高等法院判處有期徒刑七月確定，於
    八十六年六月六日執行完畢，有臺灣新竹地方法院檢察署刑案資料查註紀錄表及
    臺灣高等法院被告全國前案紀錄表各一份在卷足參，其於受有期徒刑之執行完畢
    後五年以內再犯本件有期徒刑以上之罪，為累犯，依刑法第四十七條規定加重其
    刑。爰審酌被告僅因自己心情不好即與父母親發生爭執，於家人上前勸阻時亦因
    犯此本案，毫不顧及親情，且斟酌其手段、品性、犯罪所生之損害及犯罪後態度
    等一切情狀，量處如主文所示之刑，併諭知易科罰金之折算標準，以資警惕，冀
    勿再犯。
三、至於被告恐嚇告訴人甲○○所用之菜刀一把，因非被告所有之物，爰不予宣告沒
    收，併此敘明。
乙、不受理部分：
一、按告訴乃論之罪，告訴人於第一審辯論終結前得撤回其告訴，又告訴經撤回者，
    應諭知不受理之判決，刑事訴訟法第二百三十八條第一項、第三百零三條第三款
    ，分別定有明文。
二、經查，本件告訴人乙○○、甲○○二人告訴被告丙○○傷害案件（犯罪事實詳如
右開事實欄所載），公訴人認被告係觸犯刑法第二百七十七條第一項之傷害罪，
    惟依同法第二百八十七前段之規定，犯第二百七十七條第一項之傷害罪須告訴乃
    論。茲因告訴人二人與被告已於日前達成和解，告訴人二人並具狀撤回對被告之
    上開告訴，依照首開說明，本件應對被告諭知不受理之判決。
丙、據上論斷，應依刑事訴訟法第二百九十九條第一項前段、第三百零三條第三款，
    刑法第三百零五條、第四十七條、第四十一條第一項前段，罰金罰鍰提高標準條
    例第一條前段、第二條，判決如主文。
本案經檢察官吳金棟到庭執行職務。
中      華      民      國    九十      年      八      月    三十一    日
                                    臺灣新竹地方法院刑事第一庭
                                        法  官  遲中慧
右正本證明與原本無異。
如不服本判決，應於判決送達後十日內向本院提出上訴狀( 應附繕本 )，上訴於
臺灣高等法院。
                                        書記官  龔柏萃
中      華      民      國    九十      年      八      月    三十一    日
附錄本案論罪科刑法條全文：
中華民國刑法第三百零五條
 (恐嚇危害安全罪)
以加害生命、身體、自由、名譽、財產之事，恐嚇他人致生危害於安全者
，處二年以下有期徒刑、拘役或三百元以下罰金。


司法院資訊處製作；財團法人民間司法改革基金會備份。
